【裁判字號】    98,訴,3404
【裁判日期】    981028
【裁判案由】    毒品危害防制條例
【裁判全文】
臺灣板橋地方法院刑事判決              98年度訴字第3404號
公  訴  人  臺灣板橋地方法院檢察署檢察官
被      告  甲○○
上列被告因違反毒品危害防制條例案件，經檢察官提起公訴（98
年度毒偵字第5555號），被告於準備程序中就被訴事實為有罪之
陳述，經本院合議庭裁定由受命法官獨任進行簡式審判程序，判
決如下：
    主  文
甲○○施用第一級毒品，累犯，處有期徒刑捌月；扣案之第一級
毒品海洛因壹包（驗餘淨重零點零肆伍陸公克）沒收銷燬，盛裝
上開第一級毒品海洛因之包裝袋壹只沒收。又施用第二級毒品，
累犯，處有期徒刑肆月。應執行有期徒刑壹拾月；扣案之第一級
毒品海洛因壹包（驗餘淨重零點零肆伍陸公克）沒收銷燬，盛裝
上開第一級毒品海洛因之包裝袋壹只沒收。
    事  實
一、甲○○曾於民國89年間，因施用毒品案件，經本院以89年度
    毒聲字第638 號裁定送勒戒處所觀察、勒戒後，認有繼續施
    用毒品之傾向，經本院以89年度毒聲字第1475號裁定令入戒
    治處所施以強制戒治，於91年2 月11日強制戒治執行完畢釋
    放，並經臺灣板橋地方法院檢察署檢察官以91年度戒毒偵字
    第405 號為不起訴處分確定；復於92年間，因施用毒品案件
    ，經本院以92年度訴字第1412號判處有期徒刑1 年（連續施
    用第一級毒品）、8 月（連續施用第二級毒品），嗣於93年
    6 月17日確定；另因偽造貨幣、贓物等案件，經本院以92年
    度訴字第211 號分別判處有期徒刑1 年10月、4 月，經臺灣
    高等法院以93年度上訴字第123 號駁回上訴，嗣於93年5 月
    14日確定；上開4 罪經本院以93年度聲字第1270號裁定應執
    行有期徒刑3 年6 月確定，於96年2 月1 日縮短刑期假釋出
    監並付保護管束，業於96年7 月30日保護管束期滿未經撤銷
    假釋，以已執行完畢論。詎甲○○仍不知悔改，基於施用第
    一級毒品海洛因之犯意，於98年7 月28日下午11時許，在臺
    北縣三峽鎮某處之友人家中，以注射針筒注射之方式，施用
    海洛因1 次；另基於施用第二級毒品甲基安非他命之犯意，
    於同日下午11時許施用海洛因後之某時，在上址，以將甲基
    安非他命燒烤後吸食煙霧之方式，施用甲基安非他命1 次。
    嗣於98年7 月29日21時30分許，在臺北縣三峽鎮○○路132
    號2 樓205 室居所內為警查獲，並扣得海洛因1 包（驗餘淨
    重0.0456公克）。經警採集其尿液檢體送驗後，結果呈現嗎
    啡、安非他命及甲基安非他命陽性反應，始悉上情。
二、案經臺北縣政府警察局中和第一分局移送臺灣板橋地方法院
    檢察署檢察官偵查起訴。
    理  由
一、本案被告甲○○所犯係死刑、無期徒刑、最輕本刑為3 年以
    上有期徒刑以外之罪，其於準備程序中就前揭被訴事實為有
    罪之陳述，經受命法官告知簡式審判程序之旨，並聽取其與
    公訴人之意見後，本院認無不得或不宜改依簡式審判程序進
    行之情事，依刑事訴訟法第273 條之1 第1 項、第284 條之
    1 規定，裁定本案由受命法官獨任進行簡式審判程序；且依
    刑事訴訟法第273 條之2 及第159 條第2 項規定，不適用傳
    聞法則有關限制證據能力之相關規定，合先敘明。
二、上揭犯罪事實，業據被告於本院審理時自白不諱，且被告為
    警查獲後，經警採集其尿液檢體送驗，由臺灣檢驗科技股份
    有限公司以酵素免疫分析法（EIA ）初步檢驗，呈現鴉片類
    及安非他命類陽性反應，再以氣相層析質譜儀法（GC/MS ）
    確認檢驗，亦呈現嗎啡、安非他命及甲基安非他命陽性反應
    等情，有該公司於98年8 月19日所出具報告編號UL/2009/80
    130 號濫用藥物檢驗報告、臺北縣政府警察局中和第一分局
    毒品案犯罪嫌犯人姓名及代碼對照表各1 份在卷可稽（見偵
    查卷第58、60頁）；至扣案之白色粉末1 包，經送交通部民
    用航空局航空醫務中心鑑定，認實稱毛重0.3270公克（含1
    袋2 標籤），淨重0.0470公克，取樣0.0014公克，餘重0.04
    56公克，檢出含有海洛因之成分等節，亦有該中心航藥鑑字
    第0984001 號毒品鑑定書1 紙附卷可考（見偵查卷第59頁）
    ，復有上開海洛因1 包扣案可資佐證，足徵被告任意性之自
    白與事實相符，應堪採信。再被告前於89年間，因施用毒品
    案件，經本院以89年度毒聲字第638 號裁定送勒戒處所觀察
    、勒戒後，認有繼續施用毒品之傾向，經本院以89年度毒聲
    字第1475號裁定令入戒治處所施以強制戒治，於91年2 月11
    日強制戒治執行完畢釋放，並經臺灣板橋地方法院檢察署檢
    察官以91年度戒毒偵字第405 號為不起訴處分確定；復於92
    年間，因施用毒品案件，經本院以92年度訴字第1412號判處
    有期徒刑1 年（連續施用第一級毒品）、8 月（連續施用第
    二級毒品），嗣於93年6 月17日確定等情，亦有臺灣高等法
    院被告前案紀錄表1 份附卷可參。是以被告於89年間初犯施
    用毒品罪後，於初犯之強制戒治執行完畢釋放後5 年內之92
    年間猶再犯施用毒品罪，已屬「5 年內再犯」之情形，而與
    毒品危害防制條例第20條所定「初犯」或「5 年後再犯」始
    得以觀察、勒戒之保安處遇替代刑罰之要件不符，自應依毒
    品危害防制條例第23條第2 項規定，依法追訴、處罰。本案
    事證明確，被告犯行洵堪認定，應依法論科。
三、按海洛因及甲基安非他命分別係毒品危害防制條例第2 條第
    2 項第1 款及第2 款所明定之第一級毒品及第二級毒品。是
    核被告甲○○所為，係犯毒品危害防制條例第10條第1 項之
    施用第一級毒品罪及同條第2 項之施用第二級毒品罪。被告
    施用海洛因及甲基安非他命前後，持有海洛因及甲基安非他
    命之低度行為，均為施用之高度行為所吸收，均不另論罪。
    被告所犯上開2 罪間，犯意各別，行為分殊，應予分論併罰
    。被告有上述事實欄所載之科刑及執行紀錄，此觀卷附臺灣
    高等法院被告前案紀錄表1 份即明，其於受有期徒刑之執行
    完畢後，5 年以內故意再犯本件有期徒刑以上之2 罪，俱為
    累犯，均應依刑法第47條第1 項規定加重其刑。爰審酌被告
    曾因施用毒品案件，經觀察、勒戒及強制戒治執行完畢釋放
    ，並獲得不起訴處分之寬典（見卷附臺灣高等法院被告前案
    紀錄表），猶不知悔改，而再犯本件施用第一級毒品罪及施
    用第二級毒品罪，顯見其戒除毒癮之意志薄弱，惟其施用毒
    品係自戕行為，對他人法益尚無具體危害，兼衡被告之品行
    、智識程度、生活狀況、犯罪之動機、目的、手段、坦承犯
    行且在財團法人恩主公醫院接受美沙冬替代療法治療（見本
    院卷所附之財團法人恩主公醫院診斷證明書1 紙）之犯罪後
    態度等一切情狀，各量處如主文所示之刑，並定其應執行之
    刑，以資懲儆。
四、扣案之海洛因1 包（驗餘淨重0.0456公克），為本案查獲之
    第一級毒品，應依毒品危害防制條例第18條第1 項前段規定
    ，於施用第一級毒品罪之主文項下宣告沒收銷燬（因鑑定所
    需而取樣耗用之0.0014公克部分，既已滅失，自毋庸為沒收
    銷燬之諭知，併此敘明）；至扣案用以盛裝上開海洛因之包
    裝袋1 只，於鑑定時既可與海洛因分別秤重，足證可與海洛
    因析離，且係用於包裹毒品，防其裸露、潮濕，便於持有、
    攜帶與施用，係被告所有供犯本案施用第一級毒品罪所用之
    物，業據其於警詢時及偵查中均供明在卷（見偵查卷第5 頁
    、第53頁反面），爰依刑法第38條第1 項第2 款規定，於施
    用第一級毒品罪之主文項下宣告沒收。
據上論斷，應依刑事訴訟法第273 條之1 第1 項、第299 條第1
項前段，毒品危害防制條例第10條第1 項、第2 項、第18條第1
項前段，刑法第11條前段、第47條第1 項、第38條第1 項第2 款
，第51條第5 款，判決如主文。
本案經檢察官張世聰到庭執行職務。
中    華    民    國    98    年    10    月    28    日
                  刑事第九庭    法  官  賴彥魁
上列正本證明與原本無異。
如不服本判決，應於判決送達後10日內，向本院提出上訴書狀，
並應敘述具體理由；其未敘述上訴理由者，應於上訴期間屆滿後
20日內向本院補提理由書（均須按他造當事人之人數附繕本），
「切勿逕送上級法院」。
                                書記官  楊文祥
中    華    民    國    98    年    10    月    28    日
附錄本案論罪科刑法條全文：
毒品危害防制條例第10條
施用第一級毒品者，處6 月以上5 年以下有期徒刑。
施用第二級毒品者，處3 年以下有期徒刑。


司法院資訊處製作；財團法人民間司法改革基金會備份。
